【裁判字號】    98,審易,584
【裁判日期】    981113
【裁判案由】    違反毒品危害防制條例
【裁判全文】
臺灣新竹地方法院宣示判決筆錄        98年度審易字第584 號
公  訴  人  臺灣新竹地方法院檢察署檢察官
被      告  乙○○
指定辯護人  本院公設辯護人  甲○○
上列被告因違反毒品危害防制條例一案，經檢察官提起公訴（98
年度毒偵字第1474號、第1500號）後，聲請本院改依協商程序而
為判決，於中華民國98年11月13日下午4 時在本院刑事第十一法
庭宣示判決，出席職員如下：
                                      審判長法官  馮俊郎
                                          書記官  蕭汝芳
                                          通  譯  陳宏昱
法官起立朗讀判決主文、犯罪事實要旨、處罰條文，及告以上訴
限制、期間並提出上訴狀之法院，且諭知記載其內容：
一、主  文：
    乙○○施用第二級毒品，累犯，處有期徒刑柒月。又施用第
    二級毒品，累犯，處有期徒刑捌月。應執行有期徒刑壹年壹
    月。
二、犯罪事實要旨：
（一）乙○○前曾於(1)民國92年12月間，因違反洗錢防治條例等
      案件，經臺灣基隆地方法院（下稱基隆地院）於93年12月
      28日，以93年度訴字第673 號判決，判處有期徒刑4 月、
      3 月並經定應執行刑為有期徒刑5 月，嗣提起上訴，經臺
      灣高等法院（下稱高等法院）於94年4 月29日，以94年度
      上訴字第725 號判決，撤銷原判決並改判處有期徒刑4 月
      、3 月，並經定應執行刑為有期徒刑5 月，嗣於94年6 月
      20日確定；(2)又於93年10月間，因違反毒品危害防制條例
      案件，經基隆地院於93年12月31日，以93年度易字第323
      號判決，判處有期徒刑8 月，嗣提起上訴，經高等法院於
      94年4 月29日，以94年度上易字第430 號判決，撤銷原判
      決並改判有期徒刑10月，嗣於同日確定；(3)又於94年3 月
      間，因商業會計法案件，經臺灣桃園地方法院（下稱桃園
      地院）於98年2 月2 日，以98年度桃簡字第255 號判決，
      判處有期徒刑6 月，減為有期徒刑3 月，嗣於98年3 月3
      日確定。復因減刑條例實施，上開(1)(2)之案件經高等法院
      於98年5 月18日以98年度聲減字第176 號裁定，分別減為
      有期徒刑2 月、1 月又15日、5 月後並與前開(3)之案件，
      經定應執行刑為有期徒刑10月。於94年10月26日入監執行
      ，並於95年11月30日縮刑期滿執行完畢。
（二）乙○○前於88年10月間，因施用毒品案件，經基隆地院於
      88年10月11日，以88年度毒聲字第2101號裁定送觀察、勒
      戒，並於88年10月11日入所執行觀察勒戒後，認無繼續施
      用毒品傾向，於88年10月29日出所執行完畢，嗣經臺灣基
      隆地方法院檢察署檢察官於88年10月26日，以88年度毒偵
      字第675 號為不起訴處分確定。
（三）乙○○不知警惕，又於93年10月間，因施用第二級毒品案
      件，經基隆地院於93年12月31日，以93年度易字第323 號
      判決判處有期徒刑8 月，復提起上訴，經高等法院於94年
      4 月29日，以94年度上易字第430 號判決，撤銷原判決改
      判有期徒刑10月，嗣於同日確定，其執行情形詳如上述（
      一）部分。
（四）乙○○竟不知警惕，又於97年6 月間，因施用第二級毒品
      案件，經桃園地院於97年9 月30日，以97年度桃簡字2760
      號判決，判處有期徒刑6 月，嗣於97年12月8 日確定，並
      與他案件定執行刑為有期徒刑7 月，現正執行中。
（五）乙○○仍不知警惕，又於98年4 月間，因施用第二級毒品
      案件，經桃園地院於98年8 月27日，以98年度易字第734
      號判決，判處有期徒刑7 月。
（六）乙○○不知悔改，於前開觀察勒戒處分執行完畢釋放後，
      「5 年內再犯」施用毒品案件，並經法院判處罪刑確定後
      ，(1)復基於施用第二級毒品甲基安非他命的犯罪意思，於
      98年1 月12日晚上某時許，其位於桃園縣龜山鄉○路村○
      ○路879 號之住處內，以將甲基安非他命放在錫箔紙上，
      再以火燒烤，吸其煙霧之方式，施用第二級毒品甲基安非
      他命1 次。嗣因另案為警通知到案，經警採集其尿液送驗
      結果，呈安非他命、甲基安非他命陽性反應，始悉上情。
      (2)又另基於施用第二級毒品甲基安非他命的犯罪意思，於
      98年3 月20日晚上某時許，在上開地點，以將甲基安非他
      命放在錫箔紙上，再以火燒烤，吸其煙霧之方式，施用第
      二級毒品甲基安非他命1 次。嗣於98年3 月21日上午11時
      許，因另案通緝為警在臺北縣瑞芳鎮○○路○ 段12號所查
      獲，並採集其尿液送驗結果，呈安非他命、甲基安非他命
      陽性反應，始悉上情。
三、處罰條文：
    毒品危害防制條例第10條第2 項，刑法第11條前段、第47條
    第1 項、第51條第5 款。
四、協商判決除有刑事訴訟法第455 條之4 第1 項第1 款於本訊
    問程序終結前，被告撤銷協商合意或檢察官撤回協商聲請者
    ；第2 款被告協商之意思非出於自由意志者；第4 款被告所
    犯之罪非第455 條之2 第1 項所定得以協商判決者；第6 款
    被告有其他較重之裁判上一罪之犯罪事實者；第7 款法院認
    應諭知免刑或免訴、不受理者情形之一，及違反同條第2 項
    「法院應於協商合意範圍內為判決；法院為協商判決所科之
    刑，以宣告緩刑或2 年以下有期徒刑、拘役或罰金為限」之
    規定者外，檢察官與被告均不得上訴。
五、如有前項得上訴之情形，得自收受宣示判決筆錄送達之日起
    10日內，向本院提出上訴書狀，上訴於第二審法院。
中    華    民    國    98    年    11    月    13    日
                  刑事第九庭書  記  官  蕭汝芳
                            審判長法官  馮俊郎
以上筆錄正本證明與原本無異。
中    華    民    國    98    年    11    月    13    日
                            書  記  官  蕭汝芳
附錄本案處罰實體法條全文：
毒品危害防制條例第10條第2 項：
施用第二級毒品者，處3 年以下有期徒刑。


司法院資訊處製作；財團法人民間司法改革基金會備份。
